臺灣高等法院刑事判決
111年度上易字第796號
上  訴  人  
即  被  告  江弘章


上列上訴人因詐欺案件，不服臺灣新北地方法院110年度易字第4
36號，中華民國111年1月19日第一審判決（起訴案號：臺灣新北
地方檢察署109年度偵字第32364、25981、35754號），提起上訴
，本院判決如下：
    主  文
上訴駁回。
    理  由
一、依刑事訴訟法第350條、第361條、第367條規定，不服地方
    法院之第一審判決而上訴者，須提出上訴書狀，並應敘明具
    體理由，為上訴必備之程式；倘已提出上訴理由，但所提非
    屬具體理由者，則由第二審法院以上訴不合法律上之程式，
    判決駁回。所謂具體理由，並不以其書狀應引用卷內訴訟資
    料，具體指摘原審判決不當或違法之事實，亦不以於以新事
    實或新證據為上訴理由時，應具體記載足以影響判決結果之
    情形為必要。但上訴之目的，既在請求第二審法院撤銷或變
    更第一審之判決，所稱「具體」，當係抽象、空泛之反面，
    若僅泛言原判決認事用法不當、採證違法或判決不公、量刑
    過重等空詞，而無實際論述內容，即無具體可言。從而，上
    開法條規定上訴應敘述具體理由，係指須就不服判決之理由
    為具體之敘述而非空泛之指摘而言。是以上訴人之上訴書狀
    或補提之上訴理由書，雖有敘述上訴理由，惟並未具體敘述
    第一審判決有上述違法、不當情形，其所為上訴，即不符合
    上訴之法定要件。
二、本件上訴人即被告江弘章因犯刑法第30條第1項前段、第339
    條第1項規定，經原審依想像競合犯，應從一重之幫助詐欺
    取財罪，量處有期徒刑6月，並諭知易科罰金之折算標準。
    原審判決就認定被告所為之依憑證據、科刑部分之量刑基礎
    ，已於理由欄內具體說明，被告犯前揭罪名事證明確，因予
    論罪科刑，認事用法並無違誤。復審酌被告提供1個帳戶幫
    助他人實施詐欺之犯罪手段，於警詢時自稱經濟狀況勉持，
    並於原審審理時稱目前無業，與母親同住等生活狀況，其先
    前已有論罪科刑紀錄，可見品行欠佳，自稱高職畢業之智識
    程度，造成被害人受有財產損害暨其否認犯行，且未與被害
    人和解或賠償其等損害之犯後態度等一切情狀，量處有期徒
    刑6月，並諭知易科罰金之折算標準。從形式上觀察，原審
    判決均已詳述其所憑證據、認定理由及量刑依據，並無任何
    採證認事、用法、量刑之不當或違法。
三、被告上訴意旨略以：對於原審認事用法實難甘服，且未傳喚
    證人郭偉翔到庭交互詰問而判處被告有罪，顯失公允云云，
    業經原審判決審認不可採信並詳細論駁；然被告未就原審判
    決認事用法部分，具體指摘有何違法或不當之處，空泛指稱
    原審剝奪被告傳喚證人以證清白之權益，惟被告於原審並未
    敘明證人郭偉翔之真實姓名、年籍及出庭作證之待證事實，
    是被告上訴意旨無非僅就原審不予採信之見解重為爭執，並
    表達其不服原審判決之意，顯無實際論述內容，自非撤銷或
    變更原審判決之具體理由。揆諸上開說明，其上訴即不符合
    上訴之法定要件，應予駁回，並不經言詞辯論為之。
據上論斷，應依刑事訴訟法第367條前段、第372條，判決如主文
。
中　　華　　民　　國　 111　　年　   6 　 月　　20  　日
                  刑事第二十三庭審判長法　官  許永煌
                                      法　官  雷淑雯
                                      法　官  吳定亞
以上正本證明與原本無異。
不得上訴。
                                      書記官  郭侑靜
中　　華　　民　　國　　111 　年　　6 　　月　　20　　日